【裁判字號】    89,易,1183
【裁判日期】    891031
【裁判案由】    違反毒品危害防制條例
【裁判全文】
臺灣新竹地方法院刑事判決                        八十九年度易字第一一八三號
    公  訴  人  臺灣新竹地方法院檢察署檢察官
    被      告  甲○○
右列被告因違反毒品危害防制條例案件，經檢察官提起公訴 (八十九年度偵字第一六
０七號)，本院判決如左：
    主  文
甲○○持有第二級毒品，處拘役伍拾日，如易科罰金，以參佰元折算壹日。扣案之安
非他命（淨重壹點捌壹公克），沒收並銷燬之。
    事  實
一、甲○○於不詳時間，在其新竹縣新豐鄉○○村○鄰○○路二一八號住處三樓房間
    ，非法持有第二級毒品安非他命（淨重一點八一公克）。嗣於民國（下同）八十
    九年二月十七日晚間九時四十五分許，為警持搜索票於上址查獲，並扣得前開毒
    品淨重一點八一公克。
二、案經新竹縣警察局竹北分局報請台灣新竹地方法院檢察署檢察官偵查起訴。
    理  由
一、訊據被告甲○○否認有右揭犯罪事實，辯稱：扣案之安非他命不是伊的云云。經
    查扣案之安非他命（淨重一點八一公克），確係在被告前開住處房間所查獲；而
    證人即被告之母親許滿足於警訊時證稱：我兒子一人使用（指本件查獲之房間）
    ，查獲之安非他命是甲○○他個人的等語（見許滿足八十九年二月十七日警察局
    訊問筆錄），被告所辯已無足採；且被告於警訊時亦供稱：我大概每天住在家裡
    ，家裡有父母住，妹妹在外唸書哥哥在當兵都沒住在家裡云云（見八十九年五月
    五日被告警訊筆錄），足見上開第二級毒品確為被告所持有，應屬無疑。又此安
    非他命，經送請法務部調查局鑑定，確係安非他命，此有法務部調查局（八九）
    陸（一）字第89058360號檢驗通知書在卷可憑，事證明確，被告上開犯行，洵堪
    認定。
二、核被告所為，係犯毒品危害防制條例第十一條第二項之罪，爰審酌被告犯罪之動
    機、目的、手段，犯罪時所受之刺激及其品性、生活狀況、智識程度、犯罪所生
    之損害，及犯罪後態度等一切情狀，量處如主文所示之刑，並諭知易科罰金之折
    算標準。扣案之毒品安非他命（淨重一點八一公克），應依毒品危害防制條例第
    十八條第一項前段沒收並銷燬。
據上論斷，應依刑事訴訟法第二百九十九條第一項前段，毒品危害防制條例第十一條
第二項、第十八條第一項前段，刑法第十一條前段、第四十一條，罰金罰鍰提高標準
條例第二條，判決如主文。
中      華      民      國    八十九    年      十      月    三十一    日
                                 臺灣新竹地方法院刑事第一庭
                                     法  官  謝  慧  敏
右正本證明與原本無異。
如不服本判決，應於判決送達後十日內向本院提出上訴狀( 應附繕本 )，上訴於
臺灣高等法院。
                                     書記官  龔  紀  亞
中      華      民      國    八十九    年      十      月    三十一    日


司法院資訊處製作；財團法人民間司法改革基金會備份。
